【裁判字號】    92,交聲,262
【裁判日期】    920313
【裁判案由】    違反道路交通管理處罰條例聲明異議
【裁判全文】
臺灣臺北地方法院交通事件裁定                    九十二年度交聲字第二六二號
    異  議  人
    即受處分人  甲○○
右列受處分人因違反道路交通管理處罰條例案件，對於台北市交通事件裁所九十二年
二月十三日所為之處分（原處分：北市裁三字第車裁二二－ＣＶＰ０三四０七一號）
，聲明異議，本院裁定如左：
    主      文
異議駁回。
    理      由
一、按在道路收費停車處所停車，不依規定繳費者，處新臺幣（下同）六百元以上一
    千二百元以下罰鍰，道路交通管理處罰條例第五十六條第一項第十一款，定有明
    文。
二、本件異議人即受處分人甲○○所有車號二Ｄ—四０八九號自用小客車於民國九十
    一年十月九日二十一時九分許在台北縣新莊市○○○路所設置之道路收費停車處
    所停車，嗣未依規定繳費，乃被臺北縣政府警察局交通隊（下稱舉發機關）以受
    處分人所有該汽車有前揭在道路收費停車處所停車不依規定繳費之違規事實，逕
    行掣單舉發，嗣將舉發通知單送達於受處分人後，受處分人雖於舉發通知單上所
    載應到案日期前向原處分機關提出申訴，惟未明白告知原處分機關當時違規駕駛
    人之確實姓名及年籍，經原處分機關請原舉發機關調查結果，仍認受處分人所有
    被舉發自用小客車有於前揭路段停車不繳費之違規行為，原處分機關乃依道路交
    通管理處罰條例第五十六條第一項第十一款於九十二年二月十三日從輕裁處受處
    分人罰鍰六百元。
三、聲明異議意旨否認有何停車不繳費之違規事實，辯稱略以：事隔二個月，無印象
    曾停車於上開地點，又受處分人在道路收費停車處所停車均依法繳費，繳費單可
    能被別人拿走，本件確未收到停車補繳單，始未據以繳費云云。經查：
（一）舉發機關管理員於舉發時地確已掣發補繳單，置於被舉發之自用小客車前雨刷
      上（單號：000－0－000－00000000號），且經管理員核對原
      登記車種、廠牌確與舉發單吻合等事實，已經舉發機關查處明確，有台北縣政
      府九十一年十二月二十六日北府路停字第０九一０七四二０四五號書函在卷可
      稽，是異議人之上開汽車應有於右揭時地停放在道路收費停車處所之事實。
（二）雖管理員掣發之停車繳費單不無為他人取走或其他原因致駕駛人未收受之可能
      ，然臺北縣路邊收費停車場於收費前均依法公告，並於道路兩端豎立收費之公
      告牌，同為上開書函陳明，故駕駛人停車既有利用公有收費停車場停車之事實
      ，就應有繳費之認知，離場前未見補繳單應主動向停車管理處或管理員查詢補
      繳，舉手之勞即可免除上開未收受繳費單致遭罰鍰之風險；反之，若因而要求
      停車場收費單位不得僅以將繳費單置於汽車前雨刷的方式送達繳費單而須以郵
      送或其他較能確保駕駛人收受繳費單之方式為之，則耗費之交易顯屬較鉅，不
      符經濟效益，是依經濟分析學上「義務應由損害防免成本較低之一方負擔」之
      原則，要求駕駛人離場前若未見補繳單應主動向停車管理處或管理員查詢補繳
      ，並無不當，因而駕駛人並不得以未收受停車繳費單為由認伊無前開經舉發之
      違規事實。
四、綜上所述，受處分人確有前開違規行為，從而，原處分機關依道路交通管理處罰
    條例第五十六條第一項第十一款之規定，從輕裁處受處分人即被舉發自用小客車
    之所有人罰鍰六百元，尚無違誤，本件聲明異議非有理由，自應將其異議駁回。
據上論斷，應依道路交通案件處理辦法第十九條，裁定如主文。
中      華      民      國    九十二    年      三      月     十三     日
                                    臺灣臺北地方法院交通法庭
                                        法    官  歐陽漢菁
右正本證明與原本無異。
如不服本裁定應於送達後五日內向本院提出抗告狀。
                                        書 記 官  沈 芳 君
中      華      民      國    九十二    年      三      月     十七    日


司法院資訊處製作；財團法人民間司法改革基金會備份。
